【裁判字號】    89,易,630
【裁判日期】    900716
【裁判案由】    恐嚇
【裁判全文】
臺灣嘉義地方法院刑事判決                          八十九年度易字第六三號
    公  訴  人  臺灣嘉義地方法院檢察署檢察官
    被      告  乙○○
    選任辯護人  高原茂
右列被告因恐嚇案件，經檢察官提起公訴（八十九年度偵字第三三七九號、八十九年
度偵字第三七六０號），本院判決如左：
    主  文
乙○○損壞他人之玻璃壹塊、日光燈壹支及探照燈壹盞，足生損害於他人，處有期徒
刑參月，如易科罰金以參佰元折算壹日。
    事  實
一、緣乙○○曾於民國八十七年間某日，因迎娶外籍新娘費用問題與丙○○發生爭執
    而有嫌隙。詎乙○○為報宿怨竟基於毀損之犯意，於八十九年五月二日凌晨零時
    二十分許，騎乘牌照號碼ＵＫＣ—三三八輕型機車前往丙○○、甲○○夫婦所有
    位於嘉義縣中埔鄉富收村興化（公訴人誤為「部」）六巷五十一號住處，持石
    塊損壞前開丙○○、甲○○夫婦住處之前門窗玻璃一塊、門口屋簷下之日光燈一
    支、探照燈一盞等物，足生損害於丙○○、甲○○夫婦，旋即騎乘上開機車逃逸
    無蹤。嗣經警循線查獲，始悉上情。
二、案經被害人丙○○、甲○○訴由嘉義縣警察局中埔分局報請臺灣嘉義地方法院檢
    察署檢察官偵查起訴。
    理  由
一、右開犯罪事實，業據被告乙○○坦承不諱，核與告訴人丙○○、林淑美於警訊及
    偵審中之指訴情節大致相符，並有告訴人丙○○立具之被害報告單一紙在卷可按
    ，此外，告訴人夫婦所有前門窗玻璃一塊、門口屋簷下之日光燈一支、探照燈一
    盞業已毀損等情，有嘉義縣警察局中埔分局頂六派出所警員所拍攝之相片編號三
    、五、六、八號附卷可參。至告訴人於本院審理時指稱其監視器亦遭毀損云云（
    參本院卷八十九年八月二十九日上午十時三十分許訊問筆錄），惟參諸前開頂六
    派出所警員所拍攝之相片編號三左上角、編號六左下角，二部監視器均無遭毀損
    跡象，況監視器為價值較高之物，若果遭受損害，則告訴人丙○○於警訊中填具
    被害報告單及偵查中受訊問時，豈有遺漏之理？其嗣後於本院審理時，始稱尚有
    監視器損壞一事，顯不足採信。是以，本件事證明確，被告犯行堪以認定，應依
    法論科。
二、核被告毀損告訴人夫婦所有前開物品之行為，係犯刑法第三百五十四條之毀損罪
    。爰審酌被告犯罪之動機、目的、生活狀況、犯後坦承態度、被告於深夜至告訴
    人家前，以石塊損壞告訴人物品之卑劣手法，破壞社會秩序，惟損壞之物品價值
    非鉅等一切情狀，量處被告如主文所示之刑，並諭知易科罰金之折算標準。
三、公訴意旨另以：被告乙○○於前開時間、地點，尚有對屋內人揚稱：「要小心一
    點」等語，使當時在屋內之甲○○心生畏懼，致生危害其安全，因認被告乙○○
    涉有刑法第三百零五條之恐嚇危害安全罪嫌云云。惟按犯罪事實，應依證據認定
    之，無證據不得推定其犯罪事實；又不能證明被告犯罪者，應諭知無罪之判決，
    刑事訴訟法第一百五十四條、第三百零一條定有明文。又告訴人之告訴，係以使
    被告受刑事訴追為目的，是其陳述是否與事實相符，仍應調查其他事實以資審認
    ，始得為不利被告之認定；再事實之認定應憑證據，如未能發現相當證據或證據
    不足以證明，自不能以推測或擬制之方法，以為裁判之基礎，有最高法院五十二
    年台上字第一三００號及四十年台上字第八十六號判例足按。本件公訴人認被告
    涉有恐嚇危害安全罪嫌，無非以告訴人之指述，並以常情推論之為據，訊據被告
    堅決否認有何恐嚇危害安全犯行，辯稱：其當日前往被害人家前時，被害人之家
    中並無燈光，並無人在家，其僅因洩憤而損壞被害人物品，並未出言恐嚇等語。
    經查，被害人丙○○、甲○○雖指稱被告確曾對其出言恐嚇，惟並未提出任何積
    極之確切證據足供調查，此綜觀警訊、偵查及本院全卷證資料自明，而本院復請
    求被害人提出監視器錄影帶（參審判卷八十九年八月二十九日上午十時三十分許
    訊問筆錄），被害人則於九十年五月二十一日上午十時四十五分審判中陳稱：「
    （問：錄影帶有無找到？）。答：我太太已經將錄影帶扔掉了…。」等語。由此
    足見，被害人指述被告前揭犯行，除其單一指述外，並無其他積極證據，可資佐
    證甚明。綜上，本件被告涉有恐嚇罪嫌部分，僅有被害人單一指述，復查無其他
    積極證據可資證明被告於右揭時、地有出言恐嚇之犯行，因認不能證明被告犯罪
    ，本應就此為無罪之諭知，惟既公訴人認此部分與前開已起訴成罪之毀損犯行間
    有牽連犯之裁判上一罪關係，爰不另為無罪之諭知，附此敘明。
據上論斷，應依刑事訴訟法第二百九十九條第一項前段，刑法第三百五十四條、第四
十一條第一項，罰金罰緩提高標準條例第一條前段、第二條，判決如主文。
本案經檢察官劉仲慧到庭執行職務
中      華      民      國    九十    年      七      月        十六    日
    臺灣嘉義地方法院刑事第一庭
                                        法  官  劉  瓊  雯
右正本證明與原本無異。
如不服本判決，應於判決送達後十日內向本院提出上訴狀( 應附繕本 )。
中      華      民      國    九十    年      七      月        十八    日
                                        書記官  陳  冠  學
附錄法條：刑法第三百五十四條
毀棄、損壞前二條以外之他人之物或令致不堪用，足以生損害於公眾或他
人者，處二年以下有期徒刑、拘役或五百元以下罰金。


司法院資訊處製作；財團法人民間司法改革基金會備份。
